臺灣高等法院臺南分院刑事判決
111年度原交上易字第8號
上  訴  人  
即  被  告  古映宸

選任辯護人  蘇淑珍律師（法扶律師）
上列上訴人即被告因公共危險案件，不服臺灣臺南地方法院111
年度原交易字第10號中華民國111年7月7日第一審判決（起訴案
號：臺灣臺南地方檢察署111年度偵字第10587號），提起上訴，
本院判決如下：
    主  文
上訴駁回。
    理  由
壹、程序事項：
一、按刑事訴訟法施行法第7條之13前段規定：中華民國110年5
    月31日修正通過之刑事訴訟法施行前，已繫屬於各級法院之
    案件，於施行後仍適用修正前刑事訴訟法第348條規定。又
    新修正之刑事訴訟法第348條規定已於110年6月16日公布，
    依中央法規標準法第13條規定，自本條公布之日起算至第3
    日起即於同年6月18日即已發生效力。換言之，於110年6月1
    8日後（包括當日）繫屬於各級法院之案件，均應依修正後
    之刑事訴訟法第348條規定處理。而新修正之本條係規定：
    （第1項）上訴得對於判決之一部為之。（第2項）對於判決
    之一部上訴者，其有關係之部分，視為亦已上訴。但有關係
    之部分為無罪、免訴或不受理者，不在此限。（第3項）上
    訴得明示僅就判決之刑、沒收或保安處分一部為之。
二、查本件上訴人即被告古映宸（下稱被告）不服原判決，於11
    1年7月21日提起上訴，並於同年8月24日繫屬本院，嗣被告
    於本院審理期日表明僅就量刑不服提起上訴；對於原判決（
    如附件）認定之犯罪事實及所引用之證據及理由、罪名均同
    意，並無不服，檢察官及被告並均同意本院依照原審所認定
    之犯罪事實、證據理由、罪名為基礎，僅調查量刑部分證據
    及就刑度辯論（見本院卷第45至46頁）。依據前述規定，本
    院僅就原判決量刑妥適與否進行審理，至於原判決其他部分
    （含原判決認定之犯罪事實及罪名），則非本院審理範圍，
    先予指明。
貳、上訴論斷之理由：
一、被告上訴意旨略以：上訴人雖有飲用保力達（未滿一瓶）後
    駕駛摩托車之動力交通工具之犯行，然其吐氣檢測所含酒精
    濃度為每公升0.27毫克，酒精濃度甚低，且未造成任何人身
    或財物上之損害，故其所為行為之惡性，尚不至於應與社會
    完全隔離，況上訴人坦承犯行，顯現其具有悔意。又刑法第
    59條規定，犯罪之情狀顯可憫恕，認科以最低度刑仍嫌過重
    者，得酌量減輕其刑，請斟酌上訴人酒測結果酒精濃度偏低
    ，其飲用保力達係因工作所需，後續駕駛動力車輛亦係因臨
    時接到姊姊通知要其另覓住處遷出方急忙外出，屬臨時突發
    事件而駕駛動力車輛，並非故意飲用含有酒精之飲品後駕駛
    動力車輛，雖其行為有所不當，但按情狀應屬有可憫恕之處
    ，且本件未造成任何人財物或人身上之損失，上訴人警詢、
    偵查時均坦承犯罪，態度尚佳，原審判決有期徒刑7月仍屬
    過重，請酌量減輕其刑云云。
二、然查：
　㈠按刑之量定，為求個案裁判之妥當性，法律賦予法院裁量之
    權。量刑輕重，屬為裁判之法院得依職權自由裁量之事項，
    苟其量刑已以行為人之責任為基礎，並斟酌刑法第57條各款
    所列情狀，在法定刑度內，酌量科刑，如無偏執一端，致明
    顯失出失入情形，上級審法院即不得單就量刑部分遽指為不
    當或違法。查原判決就本件刑之加重部分：以被告曾因酒後
    駕車公共危險案件，經原審法院以108年度原交易字第8號判
    決判處有期徒刑7月確定，甫於109年2月10日徒刑執行完畢
    ，有卷附臺灣高等法院被告前案紀錄表可稽，其於前案執行
    完畢後5年內故意再犯本罪，為累犯。且其前案所犯係與本
    案相同犯罪類型（酒後駕車）之罪，足認被告於前案入監執
    行後，仍未能矯正行為，依然再犯同一類型之犯罪，其刑罰
    反應力薄弱，而依刑法第47條第1項規定加重其刑。另就科
    刑審酌部分則審酌被告曾有多次酒後駕車公共危險犯行（成
    立累犯部分不重複評價），不知警惕依然再犯；其飲酒後吐
    氣所含酒精濃度為每公升0.27毫克，酒精濃度甫逾刑事處罰
    標準，尚非甚高；惟其仍無照（駕駛執照經吊銷）騎機車行
    駛於一般道路，危及用路人之安全；暨被告犯後始終坦承犯
    行，及其於原審審理時所述其教育程度為高職肄業，之前從
    事焊接工作，目前做一些雜工，沒有小孩，家中有年紀70歲
    之母親，其須照顧扶養母親，目前和母親同住等智識程度、
    家庭生活狀況等一切情狀，量處如原判決主文所示之刑，經
    核並無不合。因被告多次犯酒駕公共危險罪，遭法院先後判
    處上開之刑，雖逐漸加重刑罰，均未使被告有所警惕，甚至
    於109年2月10日執行完畢後，又再犯本件酒駕公共危險罪，
    顯然被告並未能記取前案酒駕經判刑、執行之教訓，未能將
    「酒後不得駕車」乙事銘記在心，明知自己已飲酒，如欲出
    門應尋求其他代步方式，不應自己駕駛車輛，卻仍心存僥倖
    ，猶漠視法院多次易科罰金之寬典，再為本次之犯行，絲毫
    未慮及自己酒後駕車可能導致自己或他人之交通危險，顯然
    惡性非輕，堪認判處得易科罰金之刑度，顯然已不足以昭炯
    戒，而有加重刑罰之必要。況且，如前所述，被告先前業因
    酒駕公共危險罪經判處有期徒刑7月，本件復有累犯加重之
    情形，本應就其再次犯酒駕公共危險罪加重處罰，以昭懲儆
    ，原審仍量處與前次犯罪相同刑期之有期徒刑7月，實難認
    過重或有失平等原則。
　㈡至被告雖主張其並非故意飲用含有酒精之飲品後駕駛動力車
    輛，雖其行為有所不當，但按情狀應屬有可憫恕之處，請酌
    量減刑云云。然本院審酌被告未能記取先前多次酒後駕車經
    法院判處罪刑確定及執行完畢之教訓，再度酒後駕駛自用小
    客車上路，其所述因工作所需而飲用保力達及臨時突發事件
    而駕駛動力車輛，除並未提出任何證據而僅屬空言主張外，
    縱認確有其事，亦難認甚為緊急，且倘有突發事件必須於飲
    酒後出門，亦應尋求其他交通方式而非自行駕駛車輛，無法
    作為酒後駕車之正當理由，客觀上自無情輕法重而堪予憫恕
    之情形，而不符合刑法第59條所規定酌量減輕其刑之要件，
    被告請求適用刑法第59條規定減刑，亦無理由。
三、綜上，本件被告提起上訴，指摘原判決量刑過重及請求適用
    刑法第59條規定減刑，均無理由，應予駁回。
據上論斷，應依刑事訴訟法第368條，判決如主文。
本案經臺灣臺南地方檢察署檢察官彭盛智提起公訴，臺灣高等檢
察署臺南檢察分署檢察官李宛凌到庭執行職務。
中　　華　　民　　國　　111 　年　　10　　月　　5 　　日
                  刑事第三庭    審判長法  官  郭玫利
                                      法  官  林臻嫺
                                      法  官  曾子珍
以上正本證明與原本無異。
不得上訴。
　　　　　　　　　　　　　　　　　　　書記官  蔡双財
中　　華　　民　　國　　111 　年　　10　　月　　5 　　日
附錄本判決論罪科刑法條：
中華民國刑法第185條之3第1項第1款
駕駛動力交通工具而有下列情形之一者，處3年以下有期徒刑，
得併科30萬元以下罰金：
一、吐氣所含酒精濃度達每公升零點二五毫克或血液中酒精濃度
    達百分之零點零五以上。